# 求助陈版，报表利息支出口径的疑问。

提问人：liuweisheng 时间：2022-03-22 21:24:24
正式财务报表财务费用下的其中项“利息支出”，这里包含借款利息、融资手续费、租赁负债利息支出这三项。这样理解是否正确，谢谢版主解惑。

回答人：chenyiwei
一般是这样，但需注意：这里的“借款利息、融资手续费、租赁负债利息支出”不是按照发生（付现）金额直接计入的，而应当是依据实际利率法确认利息支出。另外也包括其他采用摊余成本计量的金融负债对应的利息支出（如长期应付款等）。

回答人：chenyiwei
另外也可能涉及长期应付职工薪酬（如设定受益计划）相关的利息支出。